臺灣桃園地方法院民事裁定
111年度訴字第111號
原      告  美堅國際股份有限公司

法定代理人  張乃元  
原      告  黃鳳嬌(即張順來之繼承人)

            張乃元(即張順來之繼承人)

            張愷哲(即張順來之繼承人)




被      告  張瑞堂  
訴訟代理人  林家祺律師
上列當事人間請求確認契約關係不存在等事件，本院裁定如下：
    主  文
兩造應於本裁定送達後十四日內提出書狀到院，載明如附件所示
之事項，如有調查證據之聲請，請一併提出，並按對造人數提出
繕本。
    理  由
一、審判長如認言詞辯論之準備尚未充足，得定期間命當事人依
    第265條至第267條之規定，提出記載完全之準備書狀或答辯
    狀，並得命其就特定事項詳為表明或聲明所用之證據。民事
    訴訟法第268條定有明文。
二、經查，本件當事人間請求確認契約關係不存在等事件，因言
    詞辯論之準備尚未充足，茲依前開規定，命兩造於收受本裁
    定送達後14日內提出書狀，載明如主文所示事項，並按對造
    人數提出繕本。
三、依民事訴訟法第268條，裁定如主文。
中　　華　　民　　國    111   年     3    月    30    日
                  民事第一庭  法  官  孫健智
正本係照原本作成。
本裁定不得抗告。　　　　　　　　　
中　　華　　民　　國　　111 　年　　3 　　月　　31　　日
                              書記官 鄧竹君
附件：
一、按原告美堅國際股份有限公司（下稱美堅公司）、訴外人張
    順來與被告於民國95年12月19日簽定的合約書（下稱系爭合
    約書）第5條第3項、第6條第1、2項約定，原告美堅公司與
    張順來的義務是「負責按龍潭美語村社區開發計畫進行開發
    」，被告的義務則是以「投資取得之土地」「無條件參與內
    政部核准之開發計畫」，且雙方應共同分擔開發規劃費、開
    發費用、回饋金及規費（見本院卷第1宗第92頁），則該合
    約書之約定，是否為二人互約出資以經營共同事業之契約，
    或係一方對於他方所經營之事業出資，而分受其營業所生之
    利益，及分擔其所生損失之契約，而屬合夥契約或隱名合夥
    契約，進而違反公司法第13條第1項關於公司不得為合夥事
    業之合夥人的規定，應屬無效？
二、承上，就算系爭合約書之約定並非合夥契約或隱名合夥契約
    ，但該契約既然是以共同參與開發計畫為目的，是否係以當
    事人之間的信任關係為契約成立及存續的基礎，具有一身專
    屬性，不得作為繼承之標的？原告黃鳳嬌、張乃元、張愷哲
    依法得否繼承張順來在這份合約書上的權利義務？
三、原告4人主張被告依約應簽署變更編訂同意書並交付予原告
    美堅公司等語，然卷附桃園市政府106年6月16日府地用字第
    1060142005號函載明：「龍潭區八張犁段464-1、464-4、46
    4-5、464-6、466、470、471地號等7筆土地前經桃園地方法
    院99年6月4日桃院永99司執全英字第418號函辦理假處分登
    記，且經臺灣桃園地方法院民事執行處105年7月13日桃院豪
    英99年度司執全字第418號函表示申請分割及變更編定案認
    有礙假處分執行效果，爰旨案於前揭地號土地辦理塗銷假處
    分登記後或取得法院審認無妨礙假處分執行效果之相關文件
    始得續辦分割及變更編定事宜」等語（見本院卷第1宗第166
    頁），另依卷附土地登記謄本所示，該等土地（重測後地號
    為桃園市龍潭區八德段213、212、221、222、220、223、22
    6地號土地）上都還有假處分查封登記，沒有塗銷（見本院
    卷第2宗第10至36頁），在這種情況下，原告美堅公司可以
    辦理變更編定事宜嗎？被告依約負有簽署變更編定同意書的
    義務嗎？
四、被告抗辯：原告美堅公司前與張順來已自行將原擬於96年3
    月間由兩造共同開發之其餘土地自行開發建案並銷售完成，
    土地共同開發乙事，已因可歸責於原告美堅公司與張順來之
    事由而陷於給付不能等語，並提出「達和森之丘」建案廣告
    及土地登記謄本等件為證（見本院卷第2宗第88、92至157頁
    ），但這些文件哪邊可以看得出被告抗辯的事實，並不清楚
    ，請被告就證據與待證事實之間的關聯，提出更具體的陳述
    。
五、承上，依系爭合約書記載，原告美堅公司、張順來與被告訂
    立該合約書的目的，是「為共同參與土地開發」，所謂「開
    發」則指「負責按龍潭美語村社區開發計畫進行開發」，按
    此約定，「土地開發」才是系爭合約書所約定的主給付義務
    ，前開土地所有權的移轉、被告給付價金等，則屬從給付義
    務，為使被告得以參加土地開發而發生。被告抗辯：土地共
    同開發乙事，已因可歸責於原告4人之事由而陷於給付不能
    等語，倘若屬實，則契約上主給付義務已因可歸責於債務人
    之事由而陷於給付不能者，債權人得否不解除契約、不請求
    回復原狀或損害賠償，卻請求債務人繼續履行從給付義務？
    被告取得前開土地所有權，是否尚能參加土地開發？被告前
    訴請張順來移轉前開土地所有權，是否合乎系爭合約書之本
    旨？被告雖自稱以代償貸款並為抵銷的方式給付價金，系爭
    合約書是否尚能作為被告保有前開土地的法律上依據？